【裁判字號】    92,聲,1023
【裁判日期】    920918
【裁判案由】    
【裁判全文】
臺灣臺南地方法院民事裁定  九十二年度聲字第一○二三號
    聲  請  人  中華商業銀行股份有限公司
    法定代理人  甲  ○  ○
    代  理  人  戊  ○  ○
    相  對  人  丙○○○○○○.
                乙  ○  ○
                丁  ○  ○
右當事人間聲請返還擔保金事件，本院裁定如左：
    主      文
本院九十一年度存字第四二八一號擔保提存事件，聲請人為相對人沈秉達所提存之交
通銀行開發金融債券第十六期第五次五年期債票面額新台幣壹拾萬元壹張（票號為Ｅ
Ｑ００一五九九，附第二期至第五期息票），准予返還。
聲請人其餘之聲請駁回。
聲請程序費用由相對人沈秉達負擔。
    理      由
一、本件聲請意旨略以：聲請人與相對人間請求清償借款事件，聲請人前遵本院九十
    一年度裁全字第七八０四號民事假扣押裁定，曾提供交通銀行開發金融債券第十
    六期第五次五年期債票面額新台幣壹拾萬元壹張（票號為ＥＱ００一五九九，附
    第二期至第五期息票）為假扣押之擔保，並以本院九十一度存字第四二八一號擔
    保提存事件提存後，聲請本院以九十一年度執全字第三九一０號假扣押執行相對
    人所有財產在案，茲因該假扣押執行事件業經聲請人聲請撤回執行，且相對人乙
    ○○、丁○○部分業經本院以九十一年度促字第七五０四五號事件核發支付命令
    確定，而聲請人亦已定二十日以上期間催告受擔保利益人即相對人沈秉達行使權
    利而未行使，爰依民事訴訟法第一百零四條第一項第二款規定（民國九十二年九
    月一日施行之民事訴訟法第一百零四條第一項第三款），聲請返還擔保物等語。
二、經查，聲請人主張之右揭事實，業據其提出假扣押裁定、支付命令及支付命令確
    定證明書、提存書、本院民事執行處撤銷執行命令之通知、催告相對人沈秉達行
    使權利之存證信函、本院九十二年度聲字第七四二號公示送達裁定等為證，復經
    本院依職權調取本院九十一年度裁全字第七八０四號保全程序卷宗（內含九十一
    年度執全字第三九一０號假扣押執行卷宗）、九十一年度存字第四二八一號提存
    卷宗、九十一年度促字第七五０四五號聲請支付命令事件卷宗、九十二年度聲字
    第七四二號聲請公示送達事件卷宗審閱無訛，堪信為真實。惟本件聲請人就相對
    人丙○○○○○○、乙○○、丁○○等請求返還提物之原因事實既不相同，茲分
    述如下：
（一）相對人沈秉達部分：按訴訟終結後，供擔保人證明已定二十日以上之期間，催
      告受擔保利益人行使權利而未行使，或法院依供擔保人之聲請，通知受擔保利
      益人於一定期間內行使權利並向法院為行使權利之證明而未證明者，法院應依
      供擔保人之聲請，以裁定命返還其提存物，民事訴訟法第一百零四條第一項第
      三款定有明文。查本件聲請人與相對人沈秉達間請求假扣押事件，聲請人前遵
      本院九十一年度裁全字第七八０四號民事裁定為擔保假扣押，曾提供前開之擔
      保物以本院九十一度存字第四二八一號提存事件提存後，聲請本院以九十一年
      度執全字第三九一０號假扣押執行相對人沈秉達所有財產在案，茲因聲請人已
      撤回該執行程序，並定二十日以上期間催告受擔保利益人即相對人沈秉達行使
      權利而未行使，則聲請人聲請返還擔保金，自無不合，應予准許。
（二）相對人乙○○、丁○○部分：又按擔保提存之提存人於提存後，於假扣押、假
      處分所保全之請求，其本案訴訟已獲全部勝訴判決或依督促程序之支付命令確
      定者，得聲請該管法院提存所返還提存物，提存法第十六條第一項第三款定有
      明文。又依提存法第十六條第一項第三款、第四款之規定，聲請法院提存所返
      還提存物者，無庸法院裁定，提存法施行細則第十六條亦有明文。查聲請人前
      開假扣押所欲保全對相對人乙○○、丁○○之請求，既已依督促程序聲請本院
      核發支付命令確定，核與提存法第十六條第一項第三款之規定相當，則揆諸前
      開說明，聲請人自可逕向提存所聲請返還對相對人乙○○、丁○○部分假扣押
      所提存之擔保物，毋庸聲請本院裁定。準此，聲請人依民事訴訟法第一百零四
      條第一項第三款規定，聲請對相對人乙○○、丁○○裁定准予返還系爭提存物
      ，為無理由，應予駁回。
三、依民事訴訟法第九十五條、第七十九條，裁定如主文。
中      華      民      國    九十二    年      九    月      十八      日
                                   臺灣臺南地方法院民事第二庭
~B法      官  洪  碧  雀
右為正本係照原本作成。
如對本裁定抗告須於裁定送達後十日內向本院提出抗告狀，並應繳納抗告裁判費新台
幣一千元。
中      華      民      國    九十二    年      九    月    二十二      日
~B法院書記官  顏  惠  華


司法院資訊處製作；財團法人民間司法改革基金會備份。
